臺灣桃園地方法院刑事判決　　　　　　　95年度訴字第1826號
公　訴　人　臺灣桃園地方法院檢察署檢察官
被　　　告　乙○○
　　　　　　　　　　室（
選任辯護人　葉民文律師
上列被告因違反槍砲彈藥刀械管制條例案件，經檢察官提起公訴
（95年度偵字第14684 號），本院判決如下：
    主  文
乙○○連續未經許可，販賣可發射子彈具有殺傷力之改造手槍，
處有期徒刑拾年陸月，併科罰金新臺幣參拾萬元，罰金如易服勞
役，以新臺幣參仟元折算壹日。扣案如附表一所示之改造手槍共
伍支、如附表二所示應沒收之子彈共貳顆及附表三編號1.所示之
物，均沒收之。
    事  實
一、乙○○明知可發射子彈具有殺傷力之改造手槍及子彈為槍砲
    彈藥刀械管制條例所管制之物品，未經許可，不得製造、販
    賣、持有，竟基於製造、販賣可發射子彈具有殺傷力之改造
    手槍及子彈之概括犯意，先於民國95年2 月間某日至95年4
    月間某日，在桃園縣中壢市○○路165 號「動力特區」玩具
    手槍店，先後向店主陳松熾購入仿BERETTA 廠84型半自動手
    槍製造之金屬玩具手槍3 支、仿BERETTA 廠92FS型半自動手
    槍製造之金屬玩具手槍2 支及以不詳數量之銅製模型子彈。
    乙○○取得上開金屬玩具手槍及銅製模型子彈後，復於95年
    2 月間某日至95年5 月間某日，連續在其位於桃園縣中壢市
    ○○○路58巷2 之1 號2 樓7 室之住處，以小車床等工具將
    槍管打通，改造上開金屬玩具手槍為具有殺傷力之改造手槍
    共5 支（詳如附表一所示），另連續將銅製模型子彈以小車
    床工具打通，裝填工業用火藥製成不詳數目具有殺傷力之子
    彈。改造完成後，復以其所有之0000000000號行動電話、00
    -0000000號市內電話（僅0000000000號門號SIM 卡1 張扣案
    ，行動電話及市內電話均未扣案）與溫武榮（起訴書誤載為
    溫武龍，另案由本院審理中）所使用之0000000000號、0000
    000000號行動電話聯繫後，先於95年2 月中旬某日，在桃園
    縣中壢市中原大學之側門，以新臺幣（下同）7 萬元之價額
    ，將仿BERETTA 廠84型之改造手槍3 支（詳如附表一編號1
    至編號3 所示）及10顆改造子彈（但都不能擊發，不具殺傷
    力）販賣予溫武榮；再於95年4 月中旬某日以7 萬元之價額
    ，將仿BERETTA 廠92FS型之改造手槍1 支（詳如附表一編號
    4 所示）及子彈4 顆（其中不詳數目具有殺傷力）販賣予溫
    武榮；其後至95年5 月間，因部分改造子彈無法擊發，溫武
    榮並先後多次將改造子彈交還予乙○○，由乙○○重新填裝
    火藥改造成具有殺傷力之子彈後再交予溫武榮。乙○○製造
    上開槍、彈後，除販賣溫武榮外，仍留用仿BERETTA 廠92FS
    型之改造手槍1 支（詳如附表一編號5 所示）及6 顆子彈。
二、溫武榮取得上開槍、彈後，藏放於其車號5L-5588 號自用小
    客車及桃園縣平鎮市○○街282 巷12弄3 號3 樓住處，嗣於
    95年5 月17日晚上9 時許，為警搜索扣得上述仿BERETTA 廠
    84型之改造手槍3 支、仿BERETTA 廠92FS型之改造手槍1 支
    （詳如附表一編號1 至編號4 所示）及具殺傷力之改造子彈
    4 顆（如附表二編號1 、編號4 所示）及不具殺傷力之改造
    子彈10顆（如附表二編號1 至編號3 、編號5 所示）。
三、又乙○○與甲○○因簽賭六合彩而生債務糾紛，乙○○於95
    年6 月7 日上午9 時10分許，攜帶其留用之仿BERETTA 廠92
    FS型改造手槍1 支裝填子彈2 顆，前往桃園縣桃園市○○街
    213 巷11號甲○○之住處，基於傷害人身體之犯意，持槍對
    甲○○之腿部擊發2 次，造成甲○○之右小腿遭子彈貫穿，
    左小腿擦傷之傷害（傷害部分未據告訴），乙○○隨即逃逸
    ，並於數日後將改造槍、彈所用之小車床等工具丟棄於垃圾
    車（未據扣案）。嗣經臺灣桃園地方法院檢察署檢察官核發
    拘票後，於95年7 月5 日晚上10時40分許，在桃園縣中壢市
    ○○○路1 段278 號拘提乙○○到案，並在桃園縣中壢市○
    ○○路58巷2 之1 號2 樓7 室之租屋處，扣得如附表三編號
    1 至編號5 所示之物。復經警借提乙○○於95年8 月4 日，
    在桃園縣中壢市○○○路○ 段2 巷2 之1 號對面老街溪橋旁
    大樹下廢棄之木箱內，取出仿BERETTA 廠92FS型改造手槍1
    支（含彈匣1 個，如附表一編號5 所示）及4 顆銅製改造子
    彈（均具殺傷力，即如附表二編號6 所示）。另於95年8 月
    7 日在桃園縣中壢市○○○路○ 段2 巷10之2 號對面之空地
    ，起獲射擊甲○○時穿戴之安全帽及雨衣（如附表三編號6
    所示）。
四、案經內政部警政署刑事警察局偵查第七隊暨桃園縣政府警察
    局桃園分局報請臺灣桃園地方法院檢察署檢察官偵查起訴。
    理  由
一、證據能力部分：
  (一)按被告之自白，非出於強暴、脅迫、利誘、詐欺、疲勞訊問
    、違法羈押或其他不正之方法，且與事實相符者，得為證據
    ，刑事訴訟法第156 條第1 項定有明文。本案被告乙○○於
    警詢、檢察官訊問、本院羈押訊問時先後自白伊共販賣4 支
    改造手槍及子彈予溫武榮，而被告於本院審理時曾抗辯警方
    於95年7 月6 日拘提伊到案當日對伊夜間詢問，不讓伊睡覺
    云云，然而依95年7 月6 日凌晨3 時40分被告第一次警詢筆
    錄記載，警方僅有確認被告之人別，其後因被告不接受警方
    夜間詢問，警方即再未詢問，至同日上午8 時35分才為第二
    次詢問。本院以此質諸被告，被告亦坦承並無夜間詢問之情
    （見本院95年11月28日審理筆錄第8 頁），此外被告並未抗
    辯有上開非任意性之情形，本院亦查無明顯事證，有上述不
    正訊（詢）問之情，應認此等自白具有任意性，而有證據能
    力。
  (二)按被告以外之人於審判外之言詞或書面陳述，除法律有規定
    者外，不得作為證據，刑事訴訟法第159 條第1 項固定有明
    文。惟被告以外之人於審判外之陳述，雖不符159 條之1至
    159 條之4 之規定，而經當事人於審判程序同意作為證據，
    法院審酌該言詞陳述或書面陳述作成時之情況，認為適當者
    ，亦得為證據；當事人、代理人或辯護人於法院調查證據時
    ，知有第159 條第1 項不得為證據之情形，而未於言詞辯論
    終結前聲明異議者，視為有前項之同意，同法第159 條之5
    亦有明定。證人溫武榮於警詢時之證言及其於檢察官訊問時
    經具結所為之證述，公訴人、被告及辯護人於本院準備程序
    同意作為證據，迄本院調查證據乃至言詞辯論終結前亦未就
    此部分之證據能力聲明異議，被告辯護人亦未指摘其有特別
    不可信之情形，僅以證人溫武榮斯時之證言未經被告對質詰
    問為辯，經審酌證人溫武榮前開供述證據並無非法取證之情
    形，且證人溫武榮於本院審理中亦已到庭具結為證，經被告
    及其選任辯護人對之交互詰問，已保障被告於訴訟上之程序
    權，並補正證人溫武榮前開偵查中所述未經被告對質詰問之
    瑕疵，自得以之作為其於審判期日所為證言之補強。
  (三)內政部警政署刑事警察局所出具之槍彈鑑定書係鑑定被告乙
    ○○、證人溫武榮所持有之槍、彈所為之證明文書，核其本
    質乃為被告以外之人於審判外之書面陳述，依刑事訴訟法第
    159 條第1 項之規定，原不具證據能力。前述證據性質上雖
    為公務員職務上所製作之證明文書，但既為針對本件被告所
    持之槍枝個案作成，即與刑事訴訟法第159 條之4 第1 款所
    示，可經常處於可受公開檢查之狀態，設有錯誤，甚易發現
    而予及時糾正之例行性紀錄文書有間，而不能依該規定取得
    證據能力。惟檢察官、被告及辯護人於本院準備程序及審理
    時對作為證據使用均表示沒有意見，且該鑑定書與檢察官主
    張之事實有關聯性，而刑事警察局作成前開鑑定書時亦無任
    何不適當之情況，依刑事訴訟法第159 條之5 第2 項規定，
    有證據能力。
  (四)扣案如附表一至附表三所示證物，均非供述證據，無傳聞法
    則之適用，與本案具有關聯性，且上開物證經偵辦員警合法
    取得，具有證據能力。
  (五)本件認定事實所引用之本件卷內其他文書證據、物證等證據
    ，並無證據證明係公務員違背法定程序所取得，且卷內之文
    書證據，亦無刑事訴訟法第159 條之4 之顯有不可信之情況
    與不得作為證據之情形，本件認定事實所引用之文書證據、
    物證等證據均認為有證據能力。
二、被告於本院審理時，坦承伊有於95年3 月至4 月間之某日在
    伊位於桃園縣中壢市○○○路58巷2 之1 號2 樓7 室住處，
    一次製造仿BERETTA 廠92FS型之改造手槍2 支（即如附表一
    編號4 、編號5 所示）及子彈10餘顆，並有將其中1 支改造
    手槍及子彈10顆以5 萬元之價額販賣予溫武榮，並自行留用
    1 支改造手槍及子彈6 顆等情；惟否認有製造仿BERETTA 廠
    84型之改造手槍3 支（即如附表一編號1 至編號3 所示），
    更未販賣此3 支改造手槍予溫武榮，另辯稱：於95年4 月初
    ，溫武榮曾在伊住處附近拿此3 支改造手槍給伊，請伊幫忙
    加強性能，並請伊製造此3 支改造手槍的子彈，當時此3 支
    改造手槍的槍管就已經被貫通，且已被改造完成，但伊不會
    修改，過了約兩、三天後，伊即交還該3 支改造手槍予溫武
    榮。
三、經查：
  (一)證人溫武榮於本院審理時具結證稱：其被前揭時、地查獲的
    4 支改造手槍（即詳如附表一編號1 至編號4） 、14發子彈
    都先後是向被告購買的；第一次係於95年2 月中旬，其以7
    萬元之價額向被告購買3 支銀色改造手槍（即如附表一編號
    1 至編號3 所示）及10顆子彈，但子彈都不能擊發；第二次
    於95年4 月中旬，其以7 萬元之代價向被告購買1 把黑色的
    改造手槍（即如附表一編號4 所示）及4 顆子彈；因為改造
    手槍、子彈有時候都會出問題，所以陸陸續續拿回去給被告
    維修，再拿回來等語明確。又證人溫武榮於95年5 月17日因
    另案為警查獲後，於同年月18日警詢時，即已陳稱：「三把
    貝瑞塔改造手槍及彈匣、改造子彈10顆，是於95年2 月中旬
    下午約15時許，在中壢市○○○路中原大學側門，與一名綽
    號『小胖』之男子以7 萬元購買，另一把仿克拉克改造手槍
    （按係指附表一編號4 所示之仿BERETTA 廠92FS型之改造手
    槍，以下同）、彈匣、改造子彈4 顆，於95年4 月中旬下午
    15時許，同在桃園縣中壢市○○○路中原大學側門，向『小
    胖』以7 萬元購買」等語（見偵卷第149 頁），經核即與證
    人溫武榮於本院審理時之證述相符。雖然被告辯稱證人溫武
    榮所言不實，然而於95年5 月18日證人溫武榮為警詢問時，
    當時被告尚未為警查獲，證人溫武榮也僅知道被告之綽號為
    「小胖」，並不知悉被告之明確年籍，而係於95年6 月26日
    警方才提供被告之照片予證人溫武榮指認，並提示被告以00
    00000000號行動電話、00-0000000號市內電話與證人溫武榮
    行動電話聯絡之監聽譯文，方才確認被告即為綽號「小胖」
    之人（見偵卷第40頁）。證人溫武榮原先既不知悉被告之確
    切年籍、姓名，證人溫武榮又陳明與被告並無任何仇恨怨隙
    ，衡情證人溫武榮實無設詞誣指被告之必要，被告空言辯稱
    證人溫武榮所言不實，當不足採信。
  (二)再者，被告於警詢、檢察官訊問及本院羈押訊問時，亦多次
    坦承其有製造5 支改造手槍，且於94年6 、7 月至95年3 、
    4 月間分次販賣3 支貝瑞塔手槍及10顆改造子彈、1 支克拉
    克手槍及4 顆改造子彈予溫武榮，也供稱係在中原大學側門
    前交易等情明確（見偵卷第18頁、第78頁、本院95年度聲羈
    字第578 號卷第2 頁）。又雖然被告於警詢、檢察官訊問及
    本院羈押訊問時，供稱伊係分3 次販賣上述改造手槍、子彈
    予證人溫武榮，且稱克拉克改造手槍賣1 支7 萬元，貝瑞塔
    改造手槍賣3 支，每支5 萬元到6 萬元間等語，且就販賣時
    間與證人溫武榮所述略有不符，然而證人溫武榮向被告購買
    改造手槍及子彈之後，或有發生故障情事，證人溫武榮皆會
    送回去予被告修改，業據證人溫武榮證述甚明，則被告與證
    人溫武榮為了交易及修改手槍之事見面多次，被告於前述自
    白時，就究竟交易幾次、價金、時間等節記憶不清，應仍符
    合情理，且依「罪證有疑，利於被告」之法理，當認定被告
    製造5 支改造手槍後，與證人溫武榮係先後交易2 次，第一
    次被告於95年2 月中旬某日，以7 萬元價額，將仿BERETTA
    廠84型之改造手槍3 支及10顆子彈販賣予溫武榮，第二次於
    95年4 月中旬某日以7 萬元之價額，將仿BERETTA 廠92FS型
    之改造手槍1 支及4 顆子彈販賣予溫武榮之事實。
  (三)又被告於95年5 月7 日上午9 時32分許、同年月12日中午12
    5 分許、同年月12日下午3 時34分許，曾先後以0000000000
    號行動電話、00-0000000號市內電話與證人溫武榮所使用之
    0000000000號、0000000000號行動電話聯繫。其中證人溫武
    榮有稱：「你上次給我那個，火藥裝不過，打時不夠力」，
    被告答：「沒關係，你拿回來，我重新裝填火藥」；證人溫
    武榮有稱：「昨天朋友被人家處理，可能下午開始就要打仗
    ，需要小胖哥哥你的幫忙」，被告答：「你那10個先拿回來
    」；證人溫武榮另稱：「我上次有試打兩發」，被告答：「
    我等一下再拿8 個給你，威力的很強，車門可以直接貫穿那
    一種，火藥有加強的，打下去一定穿過」等語，此有附卷之
    監聽譯文在卷可稽（見偵卷第44頁至第46頁）。而且被告於
    本院審理時亦供承0000000000號行動電話為其所有，其使用
    此電話與證人溫武榮聯繫。證人溫武榮於警詢時，也證稱上
    述監聽譯文確為伊與被告之對話內容，僅證述被告其後並未
    拿所稱之8 顆威力很強的子彈給伊等語（見偵卷第37頁至38
    頁）。
  (四)另被告於95年7 月5 日晚上10時40分許，在桃園縣中壢市○
    ○○路○ 段278 號為警拘提到案，嗣經警借提乙○○於95年
    8 月4 日，在桃園縣中壢市○○○路○ 段2 巷2 之1 號對面
    老街溪橋旁大樹下廢棄之木箱內，取出仿BERETTA 廠92FS型
    改造手槍1 支及4 顆銅製改造子彈，有現場查獲照片、槍彈
    照片共9 幀在卷可稽（見偵卷第127 頁至131 頁）。另有扣
    案如附表一、二所示之槍枝、子彈，及附表三所示之物可佐
    。而扣案改造手槍5 支及子彈共18顆經分別送請內政部警政
    署刑事警察局鑑驗結果，改造手槍5 支及其中子彈8 顆均有
    殺傷力，有95年5 月18日刑鑑字第090071881 號、95年8 月
    14日刑鑑字第0950118107號槍彈鑑定書及槍枝照片（見偵卷
    第157 頁至159 頁、第192 頁至194 頁），以及該局95年12
    月27日刑鑑字第0950179496號函在卷可稽（內容詳見附表一
    、附表二所示）。另被告雖聲請將扣案之改造手槍共5 支及
    子彈送鑑定，以確認其上工具痕跡是否相符，然經本院送請
    內政部警政署刑事警察局鑑定，該局函覆稱：「送鑑扣案槍
    枝、子彈上之工具痕跡，因均係屬重複性紋痕，無法用來比
    對是否相同工具所造成」等語，此有該局95年12月27日刑鑑
    字第0950188108號函在卷可稽。另證人陳松熾於本院審理時
    ，則證述無法記憶被告曾在其經營之「動力特區」玩具手槍
    店購買哪些種類之金屬玩具手槍等語，是皆不能據為有利被
    告之認定。
  (五)再按「連續犯之成立，除主觀上須基於一個概括之犯意外，
    客觀上須先後數行為，逐次實施而具連續性，侵害數個同性
    質之法益，其每一前行為與次行為，依一般社會健全觀念，
    在時間差距上，可以分開，在刑法評價上，各具獨立性，每
    次行為皆可獨立成罪，構成同一之罪名，始足當之；如數行
    為於同時同地或密切接近之時地實施，侵害同一之法益，各
    行為之獨立性極為薄弱，依一般社會健全觀念，在時間差距
    上，難以強行分開，在刑法評價上，以視為數個舉動之接續
    施行，合為包括之一行為予以評價，較為合理，則屬接續犯
    ，而為包括之一罪」（最高法院86年臺上字第3295號判例意
    旨參照）。被告於本院審理時，雖然供稱伊係於95年3 月至
    4 月間一次製造仿BERETTA 廠92FS型之改造手槍2 支，然而
    本院認定仿BERETTA 廠84型之改造手槍3 支亦為被告所製造
    、販賣已如前述，再被告於警局詢問時，亦供承其改造一支
    手槍時間約一個星期左右等語（見偵卷第18頁）。另外證人
    溫武榮證稱伊係分兩次，各於95年2 月中旬、4 月中旬向被
    告購買改造手槍及子彈，且部分改造子彈無法擊發，伊還會
    再送回給被告修改，被告再交付給伊等情。是故被告分次製
    造改造手槍及子彈，再分兩次販賣予證人溫武榮，其每一前
    行為與次行為，依一般社會健全觀念，在時間差距上，可以
    分開，在刑法評價上，各具獨立性，每次行為可獨立成罪，
    均各構成同一之罪名，據此斟之，被告應係分別基於「製造
    改造手槍之概括犯意」、「販賣改造手槍之概括犯意」、「
    製造子彈之概括犯意」、「販賣子彈之概括犯意」而為事實
    欄所示犯行，為連續犯，並非「接續以一行為觸犯上列罪名
    」，亦應敘明。
  (六)綜上，被告於本院審理時自白之部分與事實相符；被告否認
    之部分，其空言抗辯則不足採。本件事證明確，被告犯行均
    堪認定，應依法論科。
四、論罪科刑：
  (一)新舊法之比較適用：
    1.查被告行為後，於94年2 月2 日修正公布之刑法部分條文
      ，業於95年7 月1 日施行。而行為後法律有變更者，適用
      行為時之法律，但行為後之法律有利於行為人者，適用最
      有利於行為人之法律，修正後刑法第2 條第1 項定有明文
      ，此條規定乃與刑法第1 條罪刑法定主義契合，而貫徹法
      律禁止溯及既往原則，係規範行為後法律變更所生新舊法
      律比較適用之準據法，是刑法第2 條本身雖經修正，但刑
      法第2 條既屬適用法律之準據法，本身尚無比較新舊法之
      問題，應一律適用裁判時之現行刑法第2 條規定以決定適
      用之刑罰法律，先予辨明。又以本次刑法修正之比較新舊
      法，應就罪刑有關之共犯、未遂犯、想像競合犯、牽連犯
      、連續犯、結合犯，以及累犯加重、自首減輕暨其他法定
      加減原因（如身分加減）與加減例等一切情形，綜其全部
      罪刑之結果而為比較，有最高法院95年度第8 次刑庭會議
      決議可資參照。與本案相關之修正如下：
      (1)被告所犯製造、販賣改造手槍、子彈罪，其法定罰金刑
        最低度部分：修正前刑法第33條第5 款規定：「罰金：
        1 元以上。」修正後同條款則規定：「罰金：新臺幣1
        千元以上，以百元計算之。」另95年6 月14日修正公布
        刑法施行法第1 條之1 規定：「中華民國94年1 月7日
        刑法修正施行後，刑法分則編所定罰金之貨幣單位為新
        臺幣（第1 項）。94年1 月7 日刑法修正時，刑法分則
        編未修正之條文定有罰金者，自94年1 月7 日刑法修正
        施行後，就其所定數額提高為30倍。但72年6 月26 日
        至94年1 月7 日新增或修正之條文，就其所定數額提高
        為3 倍（第2 項）。」比較後，修正後之規定較不利於
        被告。
      (2)修正後刑法已刪除牽連犯、連續犯之規定，此刪除雖非
        犯罪構成要件之變更，但顯已影響行為人刑罰之法律效
        果，自屬法律有變更。比較新、舊法結果，以修正前刑
        法第55條後段牽連犯、第56條連續犯規定較有利於被告
        。
    2.綜合上述各條文修正前、後之比較，揆諸前揭最高法院決
      議及修正後刑法第2 條第1 項前段、後段規定之「從舊、
      從輕」原則，自應全部適用被告行為時之法律，即修正前
      刑法之相關規定予以論處。
    3.又按修正後刑法第2 條第1 項之規定，係規範行為後「法
      律變更」所生新舊法比較適用之準據法，故如新舊法處罰
      之輕重相同，即無比較適用之問題，非此條所指之法律有
      變更，即無本條之適用，應依一般法律適用原則，適用裁
      判時法（最高法院95年第21次刑事庭會議紀錄參照）。查
      ：修正後刑法第55條關於想像競合之規定已修正為：「一
      行為而觸犯數罪名者，從一重處斷。但不得科以較輕罪名
      所定最輕本刑以下之刑。」與修正前：「一行為而觸犯數
      罪名者，從一重處斷。」之規定相較，修正後關於想像競
      合之規定顯增加但書之限制，然此應為法理之明文化，而
      非法律變更，即應適用修正後之規定。
    4.又依最高法院95年度第8 次刑庭會議決議：「易科罰金之
      折算標準、易服勞役之折算標準及期限，新法施行後，應
      依新法第2 條第1 項之規定，適用最有利於行為人之法律
      」，係將易刑處分另作決議，不包括在上開「綜其全部罪
      刑之結果而為比較」之範圍內。查：而關於易服勞役之折
      算標準部分，修正前刑法第42條2 項前段規定：「易服勞
      役以1 元以上3 元以下折算1 日。但勞役期間不得逾6 個
      月」，依廢止前之罰金罰鍰提高標準條例第2 條前段規定
      ，就其原定數額提高為1 百倍折算1日 ，則本件被告行為
      時之易服勞役折算標準，應以銀元3百 元即新台幣9 百元
      折算1 日。修正後之刑法第42條第3項 前段規定：「易服
      勞役以新台幣1 千元、2 千元或3 千元折算1 日。但勞役
      期間不得逾1 年」，比較新舊法之結果，新法較有利於被
      告。
    5.又刑法第38條沒收之規定亦於94年1 月7 日修正公布，並
      於95年7 月1 日施行，按從刑附屬主刑，除法律有特別規
      定外，依主刑所適用之法律（最高法院95年第8 次刑庭會
      議決議參照）；查沒收為從刑之一種，本件依修正後刑法
      第2 條第1 項之規定就主刑比較結果，應適用行為時（即
      修正前）之法律，已如前述，依從刑附屬於主刑之原則，
      自不得就新舊法予以割裂適用，應一律適用行為時（即修
      正前）之法律。
  (二)按所謂製造包括創製、改造、組合、混合、化合等行為在內
    ，已損壞之零件加以修理亦屬製造，改造行為亦屬製造行為
    之一種（最高法院86年度臺上字第7558號、92年度臺上字第
    924 號判決可資參照），以金屬玩具手槍改造而成可發射子
    彈具有殺傷力之槍枝，核屬槍砲彈藥刀械管制條例第4 條第
    1 項第1 款所定各種制式槍枝以外之「其他可發射子彈具有
    殺傷力之各式槍砲」。是核被告乙○○所為，其製造及販賣
    有殺傷力之改造手槍行為係犯槍砲彈藥刀械管制條例第8 條
    第1 項未經許可製造、販賣可發射子彈具有殺傷力之改造手
    槍罪；其製造及販賣子彈行為係犯槍砲彈藥刀械管制條例第
    12條第1 項未經許可製造、販賣子彈罪。被告製造有殺傷力
    之改造手槍、子彈後之持有有殺傷力之改造手槍、子彈等低
    度行為，均為製造、販賣之高度行為所吸收，均不另論罪。
    被告所為多次製造可發射子彈具有殺傷力之改造手槍、多次
    販賣可發射子彈具有殺傷力之改造手槍、多次製造有殺傷力
    之子彈及多次販賣有殺傷力之子彈行為，均時間緊接，所犯
    皆為構成要件相同之罪名，顯均係出於概括之犯意為之，為
    連續犯，各應依修正前刑法第56條之連續犯規定以一罪論，
    除製造、販賣可發射子彈具有殺傷力之改造手槍罪法定刑為
    無期徒刑部分依法不得加重外，其餘部分依法加重其刑。再
    被告所犯「未經許可製造改造手槍及未經許可販賣改造手槍
    」2 罪間，及「未經許可製造子彈及未經許可販賣子彈」2
    罪間，各有方法、目的之牽連關係，各應從一重之「未經許
    可販賣改造手槍罪」、「未經許可販賣子彈罪」處斷（參見
    最高法院73年度臺覆字第17號判例意旨、88年台上字第7459
    號判決意旨）。又被告係同時販賣可發射子彈具有殺傷力之
    改造手槍及子彈予證人溫武榮，係一行為觸犯未經許可販賣
    可發射子彈具有殺傷力之改造手槍罪及未經許可販賣子彈罪
    2 罪名，為想像競合犯，應依修正後刑法第55條規定，從一
    重之未經許可販賣可發射子彈具有殺傷力之改造手槍罪。
  (三)爰審酌被告製造改造手槍之數量達5 支、販賣改造手槍數量
    則達4 支，對社會治安危害甚鉅，及其犯罪之動機、目的、
    手段、被告智識程度，暨被告犯後一度坦承犯行，但嗣又否
    認部分犯行之犯後態度等一切情狀，量處如主文所示之刑。
    又依修正後刑法第42條第3 項規定，就罰金諭知易服勞役之
    折算標準，以資懲儆。
  (四)沒收及不沒收部分：
    1.扣案如附表一所示之改造手槍5 支、附表二編號6 所示之
      子彈2 顆，均屬違禁物，均應依修正前刑法第38條第1 項
      第1 款宣告沒收。而附表三編號1 所示之銅製模型道具彈
      殼16顆係被告所有，且係供被告預備製造子彈所用之物，
      應依修正前刑法第38條第1 項第2 款之規定宣告沒收。
    2.另扣案如附表二所示之其他子彈，以及附表三編號2 之已
      擊發子彈1 顆，皆已經實際擊發而僅餘彈殼、彈頭；又附
      表三編號3 之紅外線瞄準器1 個、編號4 之行動電話2 支
      、編號6 之安全帽及雨衣，均不具違禁物之性質，且無證
      據足資證明該等物品確為供或備供其製造、販賣槍彈所用
      之物，亦不予沒收。又扣案如附表四編號5 所示之000000
      0000號門號SIM 卡1 張，雖係被告用以與證人溫武榮聯繫
      販賣槍、彈之物，但因係被告向電信業者申請租用而僅取
      得其使用權，並非被告所有，故不得宣告沒收（參最高法
      院92年度臺上字第6836號判決意旨）。又被告改造槍、彈
      所用之小車床等工具，以及聯絡販賣改造手槍、子彈所用
      之0000000000號行動電話、00-0000000號市內電話各1 支
      ，均未扣案，為免執行困難，皆不宣告沒收。
五、據上論斷，應依刑事訴訟法第299 條第1 項前段，行為時槍
    砲彈藥刀械管制條例第8 條第1 項、第12條第1 項，修正後
    刑法第2 條第1 項前段、第11條前段，修正前刑法第55條後
    段、第56條、刑法第38條第1 項第1 款、第2 款，修正後刑
    法第55條、第42條第3 項，判決如主文。
本案經檢察官董良造到庭執行職務。
中　　華　　民　　國　　96　　年　　3 　　月　　20　　日
                  刑事第十二庭審判長法  官  游紅桃
                                    法  官  王美玲
                                    法  官  江俊彥
以上正本證明與原本無異。
如不服本判決，應於判決送達後10日內向本院提出上訴狀（應附
繕本），上訴於臺灣高等法院。
　　　　　　　　　　　　　    　　  書記官　施春祝
中　　華　　民　　國　　96　　年　　3 　　月　　20　　日
附錄論罪法條：
槍砲彈藥刀械管制條例第8條第1項
未經許可，製造、販賣或運輸鋼筆槍、瓦斯槍、麻醉槍、獵槍、
空氣槍或第4 條第1 項第1 款所定其他可發射金屬或子彈具有殺
傷力之各式槍砲者，處無期徒刑或5年以上有期徒刑，併科新臺
幣1千萬元以下罰金。
槍砲彈藥刀械管制條例第12條第1項
未經許可，製造、販賣或運輸子彈者，處1 年以上7 年以下有期
徒刑，併科新台幣500 萬元以下罰金。
附表一：
（編號1 至編號4 係內政部警政署刑事警察局95年5 月18日刑鑑
字第0950071881號槍彈鑑定書所示；編號5 係該局95年8 月14日
刑鑑字第0950118107號槍彈鑑定書所示）
┌──┬─────────────────┬──┬───┐
│編號│扣案物品                          │數量│備  註│
├──┼─────────────────┼──┼───┤
│ 1  │仿BERETTA 廠84型半自動手槍製造之槍│1支 │      │
│    │枝換裝土造金屬槍管、槍機而成之改造│    │      │
│    │手槍（槍枝管制編號0000000000），機│    │      │
│    │械性能良好，可擊發適用子彈，認具殺│    │      │
│    │傷力。                            │    │      │
├──┼─────────────────┼──┼───┤
│ 2  │仿BERETTA 廠84型半自動手槍製造之槍│1支 │      │
│    │枝換裝土造金屬槍管、槍機而成之改造│    │      │
│    │手槍（槍枝管制編號0000000000），機│    │      │
│    │械性能良好，可擊發適用子彈，認具殺│    │      │
│    │傷力。                            │    │      │
├──┼─────────────────┼──┼───┤
│ 3  │仿BERETTA 廠84型半自動手槍製造之槍│1支 │      │
│    │枝換裝土造金屬槍管、槍機而成之改造│    │      │
│    │手槍（槍枝管制編號0000000000），機│    │      │
│    │械性能良好，可擊發適用子彈，認具殺│    │      │
│    │傷力。                            │    │      │
├──┼─────────────────┼──┼───┤
│ 4  │仿BERETTA廠92FS型半自動手槍製造之 │1支 │      │
│    │槍枝，換裝土造金屬槍管而成之改造手│    │      │
│    │槍（槍枝管制編號0000000000），機械│    │      │
│    │性能良好，可擊發適用子彈，認具殺傷│    │      │
│    │力。                              │    │      │
├──┼─────────────────┼──┼───┤
│ 5  │仿BERETTA 廠92FS型半自動手槍製造之│1支 │      │
│    │槍枝，換裝土造金屬槍管而成之改造手│    │      │
│    │槍（槍枝管制編號0000000000），機械│    │      │
│    │性能良好，可擊發適用子彈，認具殺傷│    │      │
│    │力。                              │    │      │
└──┴─────────────────┴──┴───┘
附表二：
（編號1 至編號5 係內政部警政署刑事警察局95年5 月18日刑鑑
字第0950071881號槍彈鑑定書、該局95年12月27日刑鑑字第0950
179496號函所示；編號5 係該局95年8 月14日刑鑑字第0950118
107號槍彈鑑定書所示）
┌──┬─────┬─────┬──────┬─────┐
│編號│扣案物品  │具殺傷力者│不具殺傷力者│應沒收之物│
│    │          │          │            │          │
├──┼─────┼─────┼──────┼─────┤
│ 1  │6 顆具直徑│3 顆可擊發│1 顆，雖可擊│無        │
│    │約8.97mm金│，認均具殺│發，惟其發射│          │
│    │屬彈頭之土│傷力。    │動能甚微，認│          │
│    │造子彈，全│          │不具殺傷力；│          │
│    │部經試射。│          │2 顆無法擊發│          │
│    │          │          │，均認不具殺│          │
│    │          │          │傷力。      │          │
├──┼─────┼─────┼──────┼─────┤
│ 2  │3 顆具直徑│          │1 顆無法擊發│無        │
│    │約7.94mm金│          │，均認不具殺│          │
│    │屬彈頭之土│          │傷力；2 顆雖│          │
│    │造子彈，全│          │可擊發，惟其│          │
│    │部經試射。│          │發射動能甚微│          │
│    │          │          │，認不具殺傷│          │
│    │          │          │力。        │          │
├──┼─────┼─────┼──────┼─────┤
│ 3  │3 顆具直徑│          │1 顆無法擊發│無        │
│    │約7.96mm金│          │，均認不具殺│          │
│    │屬彈頭之土│          │傷力；2 顆雖│          │
│    │造子彈，全│          │可擊發，惟其│          │
│    │部經試射。│          │發射動能甚微│          │
│    │          │          │，認不具殺傷│          │
│    │          │          │力。        │          │
├──┼─────┼─────┼──────┼─────┤
│ 4  │1 顆具直徑│可擊發，認│            │無        │
│    │約8.18mm金│具殺傷力。│            │          │
│    │屬彈頭之土│          │            │          │
│    │造子彈經試│          │            │          │
│    │射。      │          │            │          │
├──┼─────┼─────┼──────┼─────┤
│ 5  │1 顆具直徑│          │送鑑時子彈引│          │
│    │約8.01mm金│          │爆，無法研判│          │
│    │屬彈頭之土│          │是否具殺傷力│          │
│    │造子彈經試│          │。本院認為應│          │
│    │射。      │          │無殺傷力。  │          │
├──┼─────┼─────┼──────┼─────┤
│ 6  │4 顆具直徑│採樣2 顆認│            │未經認射之│
│    │約9mm 金屬│射，可擊發│            │2 顆改造子│
│    │彈頭之土造│，認具殺傷│            │彈。      │
│    │子彈。    │力。      │            │          │
│    │          │本院認為其│            │          │
│    │          │餘2 顆應亦│            │          │
│    │          │具殺傷力。│            │          │
├──┼─────┼─────┼──────┼─────┤
│總計│18顆      │8 顆      │10顆        │2 顆      │
└──┴─────┴─────┴──────┴─────┘
附表三：
1 銅製模型道具彈殼16顆。
2 已擊發留有火藥殘跡子彈1 顆。
3 紅外線瞄準器1 個。
4 行動電話2 支。
5 門號0000000000號SIM卡1 張。
6 安全帽、雨衣各1 件。
